臺灣嘉義地方法院刑事判決
111年度易字第123號
公  訴  人  臺灣嘉義地方檢察署檢察官
被      告  林復奇


                    （另案於法務部○○○○○○○○○○○執行中）
上列被告因竊盜案件，經檢察官提起公訴(110年度偵字第9249號
、110年度偵字第10404號、110年度偵字第10405號)，被告就被
訴事實為有罪之陳述，經告知簡式審判程序意旨，並聽取檢察官
及被告意見後，本院裁定依簡式審判程序審理，判決如下：
    主  文
丁○○共同犯如附表所示之罪，各處如附表所示之刑(含沒收)。附
表編號1、3部分，應執行拘役柒拾日，如易科罰金，以新臺幣壹
仟元折算壹日，沒收部分併執行之。
    犯 罪 事 實
一、丁○○、丙○○(另經本院通緝中)共同意圖為自己不法之所有，
    分別基於竊盜、攜帶兇器竊盜之犯意聯絡，於附表所示之時
    間、地點，以附表所示之方式，竊得附表所示之物品。嗣分
    別經甲○○、戊○○、乙○○等人報警處理，警方調閱相關監視器
    畫面，並持本院核發之搜索票對丁○○進行搜索，扣得行竊用
    之鐵片1片，始查獲上情。
二、案經嘉義縣警察局民雄分局報告臺灣嘉義地方檢察署檢察官
    偵查起訴。
    理  由
一、簡式審判程序之證據調查，不受刑事訴訟法第159條第1項規
    定之限制，參諸刑事訴訟法第273條之2規定甚明。因此有關
    傳聞證據之證據能力限制規定毋庸予以適用，且本案各項證
    據均無非法取得之情形，故本案以下所引證據，自均得作為
    認定事實之證據，合先敘明。
二、前揭犯罪事實，業據被告丁○○於警詢、偵查中及本院審理時
    均坦承不諱(見警卷一第1至4頁；警卷二第3至7頁；警卷三
    第1至5頁；9249偵卷第153至163頁、第165至175頁、第179
    至189頁；10404偵卷第131至136頁；10405偵卷第101至106
    頁；本院卷第175頁、第178頁)，並經被害人甲○○、戊○○、
    乙○○於警詢中指訴在案(見警卷一第5至6頁；警卷二第13至1
    5頁；警卷三第10至12頁)，復有搜索、扣押筆錄、扣押物品
    目錄表、收據各1 份、監視器錄影翻拍照片46張、搜索現場
    照片4張、被害報告書2份、監視器錄影光碟3片、現場照片6
    張、扣押物品清單2份、本院搜索票1份、指認犯罪嫌疑紀錄
    表3 份、車輛詳細資料報表2份附卷可稽(見警卷一第9至24
    頁；警卷二第19頁、第21至29頁、第31頁、第33至35頁、證
    物袋；警卷三第14至29頁、證物袋；9249偵卷第109頁、證
    物袋；本院卷第13頁)，足證被告之任意性自白與事實相符
    ，得採為認定事實之證據。
三、按共同實施犯罪行為為共同正犯構成要件之一。所謂共同實
    施，雖不以參與全部犯罪行為為限，要必分擔實施一部分，
    始得為共同正犯(最高法院46年台上字第1304號判例要旨參
    照)。查被告丁○○均知悉同案被告丙○○欲涉犯附表所示等竊
    盜犯行，仍參與把風、行竊等行為，足認其等2人間具有竊
    盜犯行之行為分擔及犯意聯絡。綜上所述，本案事證明確，
    被告前揭犯行均堪認定，應依法論科。
四、論罪科刑：
(一)按刑法第321條第1項第3款所定之兇器，其種類並無限制，
    凡客觀上足對人之生命、身體、安全構成威脅，具有危險性
    之兇器均屬之；且祇須行竊時攜帶此種具有危險性之兇器為
    已足，並不以攜帶之初有行兇之意圖為必要(最高法院79年
    台上字第5253號判例意旨參照)。經查，被告丁○○與同案被
    告丙○○於附表編號2所示之時間，持老虎鉗進入系爭寺廟行
    竊，該老虎鉗屬銳器且性質堅硬，可持之刺傷他人，客觀上
    應足認為具有危險性之兇器。是核被告所為，分別係犯刑法
    第320條第1項之竊盜罪、同法第321條第1項第3款之攜帶兇
    器竊盜罪。又被告丁○○與同案被告丙○○，就本案竊盜、攜帶
    兇器強盜犯行間，均有犯意聯絡及行為分擔，應依刑法第28
    條規定，均論以共同正犯。又被告丁○○接續竊取被害人財物
    之行為，分別係基於單一犯罪決意，在密接時空實施，持續
    侵害相同法益，各次行為之獨立性甚薄弱，應分別不同地點
    、包括於一行為予以評價，均為接續犯，各僅論以1個竊盜
    罪、攜帶兇器竊盜罪。又被告所犯上開3罪，犯意各別、行
    為互殊，應予分論併罰。
(二)爰審酌被告年輕力壯、四肢健全，竟不思以正途獲取財物，
    為自身花用即分別為本案數次竊盜犯行，隨手竊取他人財物
    ，且其曾有數次竊盜之前科，有臺灣高等法院被告前案紀錄
    表可查，素行不良，竟仍一再侵害他人財產權益，復尚未與
    本案被害人等達成和解，實應懲儆，惟念其犯後坦承犯行、
    態度良好並表示知錯，兼衡本案犯罪動機、所為各次竊盜之
    手段尚稱和平、竊取財物之價值高低等損害程度等節，暨被
    告於本院審理中自陳：1.入監前從事太陽能板工人，2.國中
    肄業之智識程度，3.已婚(喪偶)、有1個小孩(未成年)、入
    監前與母親、女兒同住之家庭生活狀況及4.入監前月薪新臺
    幣3萬餘元、須扶養母親及女兒之經濟狀況(見本院卷第182
    頁)等一切情狀，分別量處如附表所示之刑，並就附表編號1
    、3部分，諭知易科罰金之折算標準。另就附表編號1、3部
    分合併定其應執行之刑，併諭知易科罰金之折算標準。
(三)按供犯罪所用、犯罪預備之物或犯罪所生之物，屬於犯罪行
    為人者，得沒收之；犯罪所得，屬於犯罪行為人者，沒收之
    ，刑法第38條第2項前段、第38條之1第1項前段分別定有明
    文。查被告涉犯本案，所竊得並實際分得之現金為3,000元(
    計算式：500＋2000＋500＝3000)，業據其於本院審理中供陳不
    諱(見本院卷第181頁)，屬於其本案之犯罪所得，依法應予
    宣告沒收，於全部或一部不能沒收或不宜執行沒收時，追徵
    其價額。又被告涉犯本案所使用之鐵片、老虎鉗，均屬於其
    所管領供犯罪所用之物，業經被告於本院審理時陳述明確(
    見本院卷第181頁)，爰均依法宣告沒收，然因老虎鉗1支未
    扣案，於全部或一部不能沒收或不宜執行沒收時，追徵其價
    額。
據上論斷，應依刑事訴訟法第273條之1第1項、第299條第1項前
段，刑法第28條、第320條第1項、第321條第1項第3款、第41條
第1項前段、第51條第6款、第38條第2項前段、第4項、第38條之
1第1項前段、第3項，刑法施行法第1條之1第1項，判決如主文。
本案經檢察官林俊良提起公訴，檢察官林津鋒到庭執行職務。
中　　華　　民　　國　　111 　年　　6 　　月　　16　　日
                  刑事第五庭    法　官　余珈瑢
以上正本證明與原本無異。
如不服本判決應於收受判決後20日內向本院提出上訴書狀，並應
敘述具體理由；其未敘述上訴理由者，應於上訴期間屆滿後20日
內向本院補提理由書（均須按他造當事人之人數附繕本）「切勿
逕送上級法院」。告訴人或被害人如對於本判決不服者，應具備
理由請求檢察官上訴，其上訴期間之計算係以檢察官收受判決正
本之日期為準。
中　　華　　民　　國　　111 　年　　6 　　月　　16　　日

                                書記官  賴心瑜
附錄本案論罪法條：
刑法第320條第1項。
意圖為自己或第三人不法之所有，而竊取他人之動產者，為竊盜
罪，處5年以下有期徒刑、拘役或50萬元以下罰金。
刑法第321條第1項第3款。
犯前條第1項、第2項之罪而有下列情形之一者，處6月以上5年以
下有期徒刑，得併科50萬元以下罰金：
三、攜帶兇器而犯之。

附表：
編號 行為人 被害人 行竊時間、地點 行竊行為 所犯罪名及所處宣告刑 1 丁○○、丙○○ 甲○○ 110年5月10日8時24分許 丙○○於左列時間，騎乘不知情之李吳美琴（起訴書誤載為吳美琴）所有之車牌號碼000-0000號普通重型機車附載丁○○至左列地點，由丁○○負責在室外把風，丙○○則在室內以釣魚線綑綁黏貼有雙面膠之鐵片（起訴書誤載為塑膠墊片），垂釣黏貼功德箱內紙鈔之方式，竊得約1,500元。 丁○○共同犯竊盜罪，處拘役參拾日，如易科罰金，以新臺幣壹仟元折算壹日。扣案之鐵片壹片沒收；未扣案之犯罪所得新臺幣伍佰元沒收，如全部或一部不能沒收或不宜執行沒收時，追徵其價額。    嘉義縣○○鄉○○村○○○00號之「天后宮」內   2 丁○○、丙○○ 戊○○ 110年5月10日8時56分至8時58分（起訴書誤載為8時56分）許 丙○○於左列時間，騎乘不知情之李吳美琴（起訴書誤載為吳美琴）所有之車牌號碼000-0000號普通重型機車附載丁○○至左列地點，共同基於攜帶兇器行竊之犯意，先由丙○○嘗試以釣魚線綑綁黏貼有雙面膠之鐵片（起訴書誤載為塑膠墊片），垂釣黏貼功德箱內紙鈔失敗後，丁○○再以所攜帶客觀上具有危險性可作為兇器使用之老虎鉗破壞鎖頭開啟功德箱之方式，竊得約4,000元。 丁○○共同犯攜帶兇器竊盜罪，處有期徒刑柒月。扣案之鐵片壹片沒收；未扣案之老虎鉗壹支、犯罪所得新臺幣貳仟元均沒收，如全部或一部不能沒收或不宜執行沒收時，追徵其價額。    嘉義縣溪口鄉後港之「福德宮」內   3 丁○○、丙○○ 乙○○ 110年6月22日5時17分至5時30分（起訴書誤載為8時）許 丙○○於左列時間，騎乘丁○○所提供不知情之林玉亭所有之車牌號碼000-000號普通重型機車附載丁○○至左列地點，由丙○○以釣魚線綑綁黏貼有雙面膠之鐵片（起訴書誤載為塑膠墊片），垂釣黏貼功德箱內紙鈔之方式，竊得約5000元；丁○○則爬上供桌徒手竊得神像上之金漆銀牌1面，嗣丁○○以火燒烤該銀牌後發現其材質並非純金，而將其棄置於廟內。 丁○○共同犯竊盜罪，處拘役伍拾日，如易科罰金，以新臺幣壹仟元折算壹日。扣案之鐵片壹片沒收；未扣案之犯罪所得新臺幣伍佰元沒收，如全部或一部不能沒收或不宜執行沒收時，追徵其價額。    嘉義縣○○鄉○○村00號之「福德堂」內